ro-RO: Tip de feedback haptic: Feedback de forță; Sistem de mișcare; Niciuna; Traductor tactil; Vibrații; Altele
ru: Тип тактильной обратной связи: Силовая обратная связь; Система движения; Нет; Тактильный преобразователь; Вибрация; Другой
fi: Haptisen palautteen tyyppi: Voimapalaute; Liikejärjestelmä; Ei mitään; Tuntomuunnin; Värinä; Muu
nb: Haptisk tilbakemeldingstype: Krafttilbakemelding; Bevegelsessystem; Ingen; Taktil transduser; Vibrasjon; Annet
th: ประเภทการตอบสนองแบบสัมผัส: ฟอร์ซฟีดแบ็ก; ระบบโมชัน; ไม่มี; ตัวแปลงสัญญาณสัมผัส; การสั่นสะเทือน; อื่นๆ
lt-LT: Haptinio grįžtamojo ryšio tipas: Jėgos grįžtamasis ryšys; Judesio sistema; Nėra; Lytėjimo keitiklis; Vibravimas; Kita
da: Haptisk feedbacktype: Force feedback; Bevægelsessystem; Ingen; Taktil transducer; Vibration; Andet
tr: Dokunsal geri bildirim tipi: Kuvvet geri bildirimi; Hareket sistemi; Hiçbiri; Dokunsal dönüştürücü; Titreşim; Diğer
ja: 触覚フィードバックタイプ: フォースフィードバック; モーションシステム; なし; 触覚トランスデューサー; 振動; その他
pt-PT: Tipo de feedback háptico: Retorno de força; Sistema de movimento; Nenhum; Transdutor tátil; Vibração; Outro
el: Τύπος απτικής ανάδρασης: Ανάδραση δύναμης; Σύστημα κίνησης; Καμία; Απτικός μετατροπέας; Δόνηση; Άλλο
vi: Loại phản hồi xúc giác: Phản hồi lực; Hệ thống chuyển động; Không có; Bộ chuyển đổi xúc giác; Rung; Khác
sk-SK: Typ haptickej spätnej väzby: Silová spätná väzba; Pohybový systém; Žiadny; Taktilný prevodník; Vibrácie; Iné
hu: Haptikus visszajelzés típusa: Erővisszajelzés; Mozgásrendszer; Egyik sem; Tapintható jelátalakító; Rezgés; Egyéb
de: Typ des haptischen Feedbacks: Force-Feedback; Bewegungssystem; Keine; Taktiler Wandler; Vibration; Sonstiges
bg-BG: Тип хаптична обратна връзка: Силова обратна връзка; Система за движение; Няма; Тактилен преобразувател; Вибрации; Други
pl: Typ dotykowego sprzężenia zwrotnego: Odczucie siły; System ruchu; Brak; Przetwornik dotykowy; Drgania; Inne
nl: Type haptische feedback: Force feedback; Bewegingssysteem; Geen; Tactiele transducer; Trillingen; Andere
es: Tipo de retroalimentación háptica: Retroalimentación de fuerza; Sistema de movimiento; Ninguno; Transductor táctil; Vibración; Otros
sl-SI: Tip haptičnih povratnih informacij: Povratna informacija sile; Sistem gibanja; Brez; Taktilni pretvornik; Vibracije; Drugo
it: Tipo di feedback aptico: Force feedback; Sistema di movimento; Nessuna; Trasduttore tattile; Vibrazione; Altro
zh-TW: 觸覺回饋類型: 力回饋; 運動系統; 無; 觸覺傳感器; 振動; 其他
ko: 햅틱 피드백 유형: 포스 피드백; 모션 시스템; 없음; 촉각 변환기; 진동; 기타
hr-HR: Tip haptičke povratne informacije: Povratna informacija o sili; Sustav pokreta; Nema; Taktilni pretvarač; Vibracija; Ostalo
cs: Typ haptické zpětné vazby: Silová zpětná vazba; Pohybový systém; Žádný; Hmatový měnič; Vibrace; Jiné
sv: Haptisk återkopplingstyp: Kraftåterkoppling; Rörelsesystem; Inga; Taktil omvandlare; Vibration; Övrigt
fr: Type de retour haptique: Retour de force; Système de mouvement; Aucune; Transducteur tactile; Vibration; Autre
zh-CN: 触觉反馈类型: 力反馈; 运动系统; 无; 触觉传感器; 振动; 其他
pt-BR: Tipo de feedback háptico: Feedback de força; Sistema de movimento; Nenhum; Transdutor tátil; Vibração; Outro
en: Haptic feedback type: Force feedback; Motion system; None; Tactile transducer; Vibration; Other